# 请教关于其他综合收益

提问人：lxch119 时间：2011-02-10 14:31:55
现在遇到一个情况，客户收到节能减排资金 200 万，文件规定要做资本公积。 我把这 200 万在利润表做其他综合收益，我们的质量部复核人员说，不能放在其他综合收益，其他综合收益是暂时放在资本公积核算，将来能转入利润表的项目才能作为其他综合收益列示。 例如：可供出售金融资产的公允价值变动，放在资本公积，作为其他综合收益列示，将来出售了，这部分要转入利润表，这时候，才能将，放在资本公积的公允价值变动金额才能在其他综合收益列示。
请问大家对此有何看法？有没有相关文件规定？
[ 本帖最后由 lxch119 于 2011-2-10 14:33 编辑 ]

回答人：chenyiwei
节能减排资金按照财建[2007]371号文规定计入资本公积，是将其作为应计入资本公积的“投资补助”处理，也就是视同国家的资本性投入。所以这部分计入资本公积的财政性资金不属于其他综合收益。 在国内现行的准则下，其他综合收益项目在对应的资产处置时都是需要转入利润表的。